臺灣臺南地方法院民事判決
110年度訴字第1116號
原      告  黃麒倫    

訴訟代理人  黃厚誠律師
            莊承融律師
被      告  李清吉  
            李水木  
            李清水  

            李昭源  
            李炎山  
            李文宙  
            李幸助  
            李珮君  
            李尤春菊(即李銖輝之繼承人)

            李閎勝(即李銖輝之繼承人)

            李志強(即李銖輝之繼承人)

            李虹南(即李銖輝之繼承人)


            李榮泰(即李戊寅之繼承人)

            李得福(即李戊寅之繼承人)



            李國雄(即李戊寅之繼承人)


            李昀儒  
            李福文  
受訴訟告知
人          曾怡慈  


上列當事人間請求分割共有物事件，經本院於民國111年10月28
日言詞辯論終結，判決如下：
    主    　文
一、被告乙○○○、午○○、戊○○、癸○○應就被繼承人李○輝所遺坐落
    臺南市○○區○○○段00000地號、同段94-19地號土地(權利範圍
    均為12分之3)，辦理繼承登記。
二、被告未○○、卯○○、丑○○應就被繼承人李○寅所遺坐落臺南市○○區○○○段00000地號、同段94-19地號土地(權利範圍均為12
    分之1)，辦理繼承登記。
三、兩造共有坐落臺南市○○區○○○段00000地號(面積859平方公尺
    )、94-19地號(面積672平方公尺)土地，應分割如附圖所示
    ，即：㈠編號A、面積297平方公尺土地，分歸被告壬○○、辛○○、丙○○、子○○、申○○取得，並按附表一「分割後應有部分
    比例」欄(編號2、3、4、5、6)所示之比例保持共有；㈡編號
    B、面積562平方公尺土地，分歸被告巳○○、丁○○、庚○○、辰
    ○○、未○○、卯○○、丑○○、己○○取得，並按附表一「分割後應
    有部分比例」欄(編號7、8、9、10、11、12、13、14)所示
    之比例保持共有；㈢編號C、面積349平方公尺土地，分歸被
    告乙○○○、午○○、戊○○、癸○○取得，並維持公同共有；(四)
    編號D、面積323平方公尺土地，分歸原告取得。
四、被告壬○○、辛○○、丙○○、子○○、申○○、巳○○、丁○○、庚○○、
    辰○○、未○○、卯○○、丑○○、己○○分別按附表二所示之金額補
    償原告、被告乙○○○、午○○、戊○○、癸○○。
五、訴訟費用由兩造按附表一「訴訟費用負擔」欄所示比例負擔
    。
    事實及理由
壹、程序事項：
一、按訴訟繫屬中為訴訟標的之法律關係，雖移轉於第三人，於
    訴訟無影響；訴狀送達後，原告不得將原訴變更或追加他訴
    ，但請求之基礎事實同一、該訴訟標的對於數人必須合一確
    定時，追加其原非當事人之人為當事人者，不在此限；不變
    更訴訟標的，而補充或更正事實上或法律上之陳述者，非為
    訴之變更或追加；原告於判決確定前，得撤回訴之全部或一
    部。但被告已為本案之言詞辯論者，應得其同意，民事訴訟
    法第254條第1項、第255條第1項第2款、第5款、第256條、
    第262條第1項分別定有明文，經查：
　㈠共有人李○輝(未經起訴)、李○寅分別於本件訴訟繫屬(民國11
    0年5月7日)前之106年4月12日、108年10月6日死亡，原告於
    110年6月7日具狀更正原起訴之「李○輝之全體繼承人」為「
    乙○○○、午○○、戊○○、癸○○」(見調解卷第73頁)，及撤回對
    李○寅之起訴，並追加李○寅之繼承人「未○○、卯○○、丑○○」
    （其餘繼承人李○川、張李○詩均聲明拋棄繼承）為被告(均
    見調解卷第71至74頁)。
　㈡基於上述被告之變更，原告更正訴之聲明第1項為：被告乙○○○、午○○、戊○○、癸○○應就被繼承人李○輝所遺坐落臺南市○○
    區○○○段00000地號土地、同段94-19地號土地(上2筆土地，
    合稱系爭土地)、所有權權利範圍均為12分之3部分，辦理繼
    承登記；以及追加訴之聲明第2項為：被告未○○、卯○○、丑○○應就被繼承人李○寅所遺之系爭土地所有權權利範圍12分之
    1部分，辦理繼承登記(本院卷二第184至185頁)。
　㈢共有人甲○○於本件訴訟繫屬中之110年8月5日死亡，甲○○之繼
    承人協議分割，由其次女庚○○單獨繼承甲○○遺留之系爭土地
    之應有部分，有系爭土地之土地建物查詢資料(本院卷二第1
    8、22頁)、土地登記第一類謄本(本院卷一第139至141頁)、
    系爭土地登記申請書、甲○○遺產分割協議書、繼承系統表、
    切結書、土地所有權狀(本院卷一第305至311、315頁)附卷
    可參，原告於本院110年11月24日言詞辯論期日當庭撤回對
    甲○○之起訴，並追加庚○○為被告(本院卷一第356頁)。
　㈣經核原告上列撤回對已死亡之人之起訴、追加其等繼承人為
    被告，以及追加請求辦理繼承登記，乃因共有物分割係屬固
    有必要共同訴訟性質，必須列全體共有人(如共有人已死亡
    ，應列該共有人之全體繼承人)為訴訟當事人，以及基於同
    一分割共有物之基礎事實而為，與上開法條規定情形相符，
    應予准許；又原告更正李○輝之全體繼承人為乙○○○、午○○、
    戊○○、癸○○及更正訴之聲明第1項部分，則屬更正事實上之
    陳述，應均屬適法。
　㈤另寅○○○於110年9月7日將系爭土地權利範圍30分之1部分，以
    贈與為原因移轉與其子申○○，嗣經原告於言詞辯論期日當庭
    撤回對寅○○○之起訴，並追加申○○為本案被告，有系爭土地
    登記第一類謄本、本院110年11月24日言詞辯論筆錄（本院
    卷一第139、147頁、第356頁）在卷可稽，亦屬適法，附此
    說明。
　㈥至原告於起訴時訴之聲明就分割方案、找補金額未予載明，
    嗣基於地政機關就系爭土地依其主張所測得面積、鑑定後應
    找補之金額，更正關於分割方案中面積、找補金額之聲明，
    僅屬補充或更正事實上之陳述，應屬適法。
二、被告均經合法通知，無正當理由未於最後一次言詞辯論期日
    到場，核無民事訴訟法第386條所列各款情事，爰依原告之
    聲請，准由其一造辯論而為判決。
貳、實體事項：
一、原告起訴主張：
　㈠系爭土地為兩造所共有，且權利範圍均相同【權利範圍如附
    表一「系爭土地原應有部分比例」欄所示】，使用分區均爲
    鄉村區、 使用地類別均為乙種建築用地。系爭土地依地籍
    測量實施規則第224條第1項之規定，雖因地界未相連而無法
    辦理合併事宜，惟系爭土地間相連之同段94-18地號土地（
    下稱94-18地號土地)，與系爭土地共有人及應有部分亦均相
    同，94-18地號土地已做為道路使用多年，並鋪設路面，已
    形成既成道路；系爭94-12土地東側有被告壬○○、辛○○、丙○○、子○○、原共有人即訴外人寅○○○共有之建物(無門牌號碼
    ，下稱甲建物)，西側有被告巳○○、丁○○、辰○○、己○○及已
    死亡之原共有人即訴外人甲○○、李○寅共有之門牌號碼臺南
    市○○區○○里○○○00號建物(下稱乙建物)；系爭94-19土地西側
    有已死亡之原共有人即訴外人李○輝遺留之門牌號碼臺南市○○區○○里○○○00○0號建物(下稱丙建物)，為避免分割後土地使
    用關係複雜化及衍生拆屋還地訴訟糾紛，原告主張依使用現
    況及保留地上建物不拆除為原則，系爭94-12土地以甲、乙
    建物相鄰之中間線為分割線，系爭94-19土地則以丙建物東
    側界線向東平移10公分為分割線，請求裁判兩造共有之系爭
    土地於同一訴訟程序中分割。因系爭土地無不分割之契約，
    亦無因物之使用目的不能分割之情形，惟兩造無法協議決定
    分割之方法，爰提起本件訴訟等語。
　㈡聲明：
　1.同主文第1項所示。
　2.同主文第2項所示。
　3.兩造共有系爭94-12土地、面積859平方公尺，應分割如附圖
    所示：即編號A部分土地，由被告壬○○、辛○○、丙○○、子○○
    、申○○取得，並按附表一「分割後應有部分比例」欄所示之
    應有部分比例保持共有；編號B部分土地，由被告巳○○、被
    告丁○○、被告庚○○、被告辰○○、被告未○○、被告卯○○、被告
    丑○○、被告己○○取得，並按附表一「分割後應有部分比例」
    欄所示之應有部分比例保持共有。
　4.兩造共有系爭94-19土地、面積672平方公尺，應分割如附圖
    所示：即編號C部分土地，由被告乙○○○、被告午○○、被告戊○○、被告癸○○公同共有；編號D部分土地，由原告取得。
　5.兩造各應補償及受補償金額如附表二所示。
二、被告均未於言詞辯論期日到場，亦未提出書狀作何聲明或陳
    述。
三、本院之認定：
　㈠按各共有人，除法令另有規定外，得隨時請求分割共有物。
    但因物之使用目的不能分割或契約訂有不分割之期限者，不
    在此限，民法第823條第1項定有明文。故共有物依其使用目
    的並非不能分割，而又未有不分割之期約者，各共有人自得
    隨時請求分割。查系爭土地為兩造所共有，權利範圍如附表
    一「系爭土地原應有部分比例」欄所示，並無因物之使用目
    的而不能分割，或約定不分割之情事，且本件共有物分割事
    件，前因兩造未到庭而調解不成立等情，亦有調解事件進行
    單附卷可查（調解卷第225頁），足徵系爭土地分割方案尚
    無法達成協議，原告依前揭法律規定，提起本件訴訟請求裁
    判分割系爭土地，即屬有據，應予允准。
　㈡次按繼承人有數人時，在分割遺產前，各繼承人對於遺產全
    部為公同共有；因繼承、強制執行、徵收、法院之判決或其
    他非因法律行為，於登記前已取得不動產物權者，應經登記
    ，始得處分其物權，民法第1151條、第759條分別定有明文
    。故共有不動產之共有人中一人死亡，他共有人請求分割共
    有物時，為求訴訟之經濟起見，可許原告就請求繼承登記及
    分割共有物之訴合併提起，即以一訴請求該死亡之共有人之
    繼承人辦理繼承登記後，與原告及其餘共有人分割共有之不
    動產（最高法院69年台上字第1012號判例、91年度台上字第
    832號判決、70年度第2次民事庭會議決議（二）意旨參照）
    。查系爭土地共有人李○輝於106年4月12日死亡，被告乙○○○
    、午○○、戊○○、癸○○為其合法繼承人，均未聲明拋棄繼承，
    亦未辦理繼承登記等情，有系爭土地之土地建物查詢資料(
    本院卷二第15至22頁)、李○輝繼承系統表、除戶謄本、被告
    乙○○○、午○○、戊○○及癸○○之戶籍謄本、家事事件公告查詢
    結果表(無人拋棄繼承)(調解卷第139至153頁)在卷可憑；另
    系爭土地共有人李○寅於108年10月6日死亡，被告未○○、卯○○、丑○○、李○川、張李○詩為其合法繼承人，其中李○川、張
    李○詩均拋棄繼承，被告未○○、卯○○、丑○○均未聲明拋棄繼
    承，迄未辦理繼承登記等情，有系爭土地之土地建物查詢資
    料(本院卷二第15至22頁)、李戊寅之繼承系統表、除戶謄本
    、未○○、卯○○、丑○○、李○川、張李○詩之戶籍謄本、家事事
    件公告查詢結果表、臺灣高雄少年及家事法院108年10月28
    日高少家宗家司家108年度司繼字第4454號、第4458號公告(
    李○川、張李○詩均拋棄繼承)附卷可佐(調解卷第155至173頁
    )，則原告請求被告乙○○○、午○○、戊○○、癸○○應就被繼承人
    李○輝所遺系爭土地（權利範圍12分之3）部分；被告未○○、
    卯○○、丑○○應就被繼承人李○寅所遺系爭土地（權利範圍12
    分之1）部分，辦理繼承登記，乃基於訴訟經濟之考量，以
    一訴合併請求繼承人辦理繼承登記及繼承登記後分割共有物
    之目的，揆諸前開說明，即應准許，爰判決如主文第1項、
    第2項所示。
　㈢再按共有物之分割方法，不能協議決定者，法院得依任何共
    有人之聲請，命為以原物分配於各共有人。但各共有人均受
    原物之分配顯有困難者，得將原物分配於部分共有人；原物
    分配顯有困難時，得變賣共有物，以價金分配於各共有人；
    或以原物之一部分分配於各共有人，他部分變賣，以價金分
    配於各共有人。民法第824條第2項定有明文。又裁判分割共
    有物，屬形成判決，法院定共有物之分割方法，應斟酌各共
    有人之意願、共有物之性質、經濟效用、共有土地之使用現
    況，並顧及分割後全體之通路及全體共有人之利益等，而本
    其自由裁量權為公平合理之分配，不受當事人聲明、主張或
    分管約定之拘束（最高法院70年度台上字第3468號、93年度
    台上字第1797號判決意旨參照）。經查：
　1.按民法第824條第5項規定：「共有人相同之數不動產，除法
    令另有規定外，共有人得請求合併分割」，係為促進土地利
    用，避免土地細分而設；除法令有不得合併分割之限制，如
    土地使用分區不同，而不得合併一宗土地予以分割外，各共
    有人之應有部分是否相同、是否相鄰均非所問。因合併分割
    後之分割方法，係以同條第2項規定之各種方法為之，故不
    相鄰之兩筆建地雖不得合併為一宗土地予以複丈、測量而分
    割，然如合併分割之方法係將兩人共有之建地各分配於一共
    有人取得，性質上屬共有人應有部分土地之交換，且無關地
    籍測量實施規則第224條第1項所規定不得合併申請複丈之範
    疇，應無不得合併分割之理（最高法院103年度台上字第119
    5號判決意旨可參）。準此，共有人相同之數不動產，縱未
    相鄰，僅不得合併為一宗土地予以複丈測量而已，非不得合
    併分割。經查，系爭土地未相鄰，其間隔有同段94-18地號
    土地，此觀臺南市佳里地政事務所111年2月15日所測量字第
    1110014667號函附地籍圖即明(本院卷一第441頁)，惟系爭
    土地之土地共有人均相同、應有部分比例亦相同，佐以系爭
    土地均屬鄉村區、使用地類別均為乙種建築用地，並無因法
    令不得合併分割之情形，為免土地細分，以增進土地使用收
    益之效能，並簡化共有關係，系爭土地予以合併分割，於法
    並無不合。本件原告雖主張因無法合併分割故就系爭94-12
    、94-19土地請求個別分割，惟依上開規定及判決意旨，系
    爭土地並無不能合併分割之情事，且原告所提出之分割方案
    實質上亦屬合併分割，應認原告於本件起訴時已提出合併分
    割之請求，故審酌上情，本院認系爭土地應得合併分割。
　2.系爭94-12土地東側有甲建物1棟(無門牌號碼)、西側有乙建
    物1棟(門牌號碼臺南市○○區○○里○○○00號)，系爭94-19土地
    西側有丙建物1棟(門牌號碼臺南市○○區○○里○○○00○0號)，3
    棟建物均為紅磚造房屋，靠道路側均設有紅磚圍牆，除該等
    建物外，系爭土地其餘部分為空地、停放車輛或堆置物品使
    用等情，經本院於110年12月9日會同原告及地政事務所測量
    人員至現場履勘(被告均未到場)屬實，有本院勘驗筆錄【勘
    驗筆錄所載系爭94-12土地左手邊「甲房屋」即上述西側之
    乙建物；所載系爭94-12土地右手邊「乙房屋」為上述東側
    之甲建物】、勘驗照片、地籍圖(本院卷一第409至427頁)附
    卷可參，並有原告陳報之系爭土地空照圖、系爭土地照片(
    調解卷第31至37頁)可佐，上述事實應堪認定。
　3.查系爭土地上3棟建物，原告主張甲建物為被告壬○○、辛○○
    、丙○○、子○○、原共有人即訴外人寅○○○(於本件訴訟繫屬中
    將其應有部分所有權移轉予其子即被告申○○)共有，乙建物
    為被告巳○○、丁○○、辰○○、己○○及已死亡之共有人甲○○(由
    被告庚○○繼承)、李○寅共有，丙建物為李○輝所遺等情，因
    被告均未到庭或具狀對此有所爭執，此部分之事實即堪可採
    。基此，因原告提出之分割方案，將上列建物坐落之土地面
    積、位置，分別分割由建物共有人、繼承人所取得，使土地
    與建物歸屬相同之人，得以繼續保存建物而免去日後遭拆除
    之慮，且被告乙○○○、午○○、戊○○、癸○○均為被繼承人李○輝
    之繼承人，經繼承關係取得李○輝權利範圍之土地後，依法
    仍應維持公同共有關係，分割後由其等共同取得土地而仍維
    持公同共有關係，方屬適法、適當之結果，被告亦均未對此
    分割方案有所爭執。是本院審酌上情，並參酌土地共有人分
    割之整體利益、兩造應有部分比例、分割方法之意願(被告
    均未表示意願)、各有共人分得土地之面積、經濟效用之發
    揮等因素，及分割後每筆土地之完整性，皆連接道路可供通
    行等情，認依原告提出如附圖所示之方案予以分割，應屬符
    合系爭土地分割之整體效益及共有人全體利益而堪可採，爰
    判決如主文第3項所示。
　4.按以原物為分配時，如共有人中有未受分配，或不能按其應
    有部分受分配者，得以金錢補償之，民法第824條第3項定有
    明文。又共有物之原物分割，依民法第825條規定觀之，係
    各共有人就存在於共有物全部之應有部分互相移轉，使各共
    有人取得各自分得部分之單獨所有權。故原物分割而應以金
    錢為補償者，倘分得價值較高及分得價值較低之共有人均為
    多數時，該每一分得價值較高之共有人即應就其補償金額對
    於分得價值較低之共有人全體為補償，並依各該短少部分之
    比例，定其給付金額，方符共有物原物分割為共有物應有部
    分互相移轉之本旨（最高法院102年度台上字第101號判決意
    旨參照）。經查，系爭土地採如附圖所示方法分割後，各共
    有人雖均獲分配，然分得土地之面積較原應有部分比例所換
    算之面積分別有所增減，且因土地之形狀、臨路面寬、寬深
    度比例及土地利用適宜性等各項條件有別，故各分得部分土
    地之價值亦有所差異，揆諸前揭說明，自應由分得價值高於
    應有部分所應得者，補償分得價值低於應有部分所應得者，
    始為公允。因此，本院囑託長信不動產估價師聯合事務所進
    行鑑定，該所不動產估價師已考領不動產估價師證書，其針
    對系爭土地進行產權、一般因素、區域因素、個別因素、不
    動產市場現況及勘估標的等方法進行分析，並採用比較法及
    土地開發分析法等兩種估價方法進行評估，最終據以計算各
    共有人分配宗地間價值差額互為找補之鑑價，作成報告書，
    並說明兩造依附圖所示方式分割後所取得土地價值及互為找
    補金錢如附表二所示，此有長信不動產估價師聯合事務所11
    1年7月8日長信0000000號函暨估價報告書在卷可憑(本院卷
    二第71至150頁)，足認該估價報告之程序應屬客觀、詳實，
    鑑價過程無何違反技術法規或與經驗法則相違背之情事，尚
    屬客觀允當，該鑑定價格足可採憑。是以，各共有人間就其
    分配後土地價差部分，應按附表二所示互為金錢補償，並判
    決如主文第4項所示。
　㈣復按共有人自共有物分割之效力發生時起，取得分得部分之
    所有權。應有部分有抵押權或質權者，其權利不因共有物之
    分割而受影響。但有下列情形之一者，其權利移存於抵押人
    或出質人所分得之部分：一、權利人同意分割。二、權利人
    已參加共有物分割訴訟。三、權利人經共有人告知訴訟而未
    參加，民法第824條之1第1項、第2項定有明文。查系爭土地
    前於99年6月17日經共有人李○輝(權利範圍各為12分之3)設
    定抵押權予訴外人酉○○(抵押權之設定權利範圍各為12分之3
    )，迄未辦理塗銷等情，有系爭土地之土地建物查詢資料附
    卷可佐(本院卷二第18、22頁)。因上述抵押權人酉○○經本院
    訴訟告知後(本院卷一第107頁)，具狀陳報同意原告方案並
    願將抵押權移至附圖編號C部分，有其110年10月4日民事陳
    述狀可參(本院卷一第111頁)。故依上述規定，其抵押權應
    移存於分割後被告乙○○○、午○○、戊○○、癸○○分得附圖編號C
    部分，附此敘明。
四、綜上所述，系爭土地依其使用目的並非不能分割，共有人間
    亦無不能分割之約定，然迄今未能協議分割，原告本於共有
    人之地位，提起本件訴訟訴請裁判分割，即屬正當。又被告
    乙○○○、午○○、戊○○、癸○○為系爭土地共有人李○輝之繼承人
    ，被告未○○、卯○○、丑○○為系爭土地共有人李○寅之繼承人
    ，其等均尚未就被繼承人李○輝、李○寅分別所遺部分(權利
    範圍分別為12分之3、12分之1)辦理繼承登記，為利於本件
    分割訴訟，原告訴請上列被告辦理繼承登記，即有必要。從
    而，原告訴請其等分別就被繼承人李○輝、李○寅所遺部分，
    辦理繼承登記，應予准許，爰諭知如主文第1項、第2項所示
    ；另本院審酌斟酌當事人意願、系爭土地既有使用狀況、整
    體土地利用之最大經濟效益、全體共有人利益及公平、原告
    提出分割方案之優劣等情，認系爭土地應予合併分割，並依
    如附圖所示方案分割，各共有人分得之位置、面積及編號A
    、B、C部分由被告於分割後維持共有之應有部分比例均依附
    表一所示，並按附表二所示金額互為金錢補償為適當，爰定
    系爭土地之分割方案及互為找補金額如主文第3項、第4項所
    示。
五、末按因共有物分割、經界或其他性質上類似之事件涉訟，由
    敗訴當事人負擔訴訟費用顯失公平者，法院得酌量情形，命
    勝訴之當事人負擔其一部，民事訴訟法第80條之1定有明文
    。查系爭土地因兩造無法自行協議分割，依前開說明，本件
    訴訟費用應由兩造按附表一「訴訟費用負擔」欄之比例負擔
    ，爰諭知如主文第5項所示。
六、訴訟費用負擔之依據：民事訴訟法第80條之1。　　　　　
中　　華　　民　　國　　111 　年　　11　　月　　11　　日
                  民事第四庭  法  官　陳郁婷
以上正本證明與原本無異。
如不服本判決，應於判決送達後20日內，向本院提出上訴狀並表
明上訴理由，如於本判決宣示後送達前提起上訴者，應於判決送
達後20日內補提上訴理由書（須附繕本）。
如委任律師提起上訴者，應一併繳納上訴審裁判費。
中　　華　　民　　國　　111 　年　　11　　月　　15　　日
                              書記官  謝靜茹
【附表一】分割前後應有部分比例
編號 共有人 系爭土地原應有部分比例 訴訟費用負擔 分割後取得土地編號 面積增減 (平方公尺) 分割後應有部分比例 1 戌○○ 均各4分之1 4分之1 編號D(面積323平方公尺) -59.75 全部 2 壬○○ 均各30分之1 30分之1 編號A(面積297平方公尺) +8.37 5分之1 3 辛○○ 均各30分之1 30分之1  +8.37 5分之1 4 丙○○ 均各30分之1 30分之1  +8.37 5分之1 5 子○○ 均各30分之1 30分之1  +8.37 5分之1 6 申○○ 均各30分之1 30分之1  +8.37 5分之1 7 巳○○ 均各24分之1 24分之1 編號B(面積562平方公尺) +6.46 8分之1 8 丁○○ 均各24分之1 24分之1  +6.46 8分之1 9 庚○○ 均各24分之1 24分之1  +6.46 8分之1 10 辰○○ 均各24分之1 24分之1  +6.46 8分之1 11 未○○ 均各公同共有12分之1  連帶負擔12分之1  +12.92 公同共有8分之2(李○寅之繼承人)  12 卯○○      13 丑○○      14 己○○ 均各12分之1 12分之1  +12.92 8分之2 15 乙○○○ 均各公同共有4分之1 連帶負擔4分之1  編號C(面積349平方公尺) -33.75 公同共有全部(李○輝之繼承人) 16 午○○      17 戊○○      18 癸○○          (上述「面積增減」部分，因均以四捨五入方式計算至小數點後2位，故合計總額與登記文件所載總額略有差異，惟差額極小，應不致影響本件分割方案)   

【附表二】各共有人找補金額表(新臺幣：元)　
應補償人  受補償人    李○輝之繼承人 (即乙○○○、午○○、戊○○、癸○○)公同共有 戌○○ 合計 壬○○ 8,696 18,082 26,778 辛○○ 8,696 18,082 26,778 丙○○ 8,696 18,082 26,778 子○○ 8,696 18,082 26,778 申○○ 8,696 18,082 26,778 巳○○ 8,659 18,006 26,665 丁○○ 8,659 18,006 26,665 庚○○ 8,659 18,006 26,665 辰○○ 8,659 18,006 26,665 李○寅之繼承人連帶負擔 (即未○○、卯○○、丑○○) 17,317 36,015 53,332 己○○ 17,317 36,015 53,332 合計 112,750 234,464 347,214